---
title: "Analise_exploratoria_arroz"
author: "Gutemberg Resende Honorio Filho"
date: "20/08/2020"
output: word_document
---

```{r setup, include=FALSE}
knitr::opts_chunk$set(echo = TRUE)
```

# Pacote
```{r}
library(tidyverse)
```
# Diretório dos Dados
```{r}
Caminho_dos_dados <- file.path("C:","Users","Gutemberg","Desktop","Mestrado","Dados da Dicertação","Dados Brutos","Merge_1980_2018.csv")
Tabelabruta<- read.csv(Caminho_dos_dados, header = TRUE, sep = ";", stringsAsFactors = FALSE)
```
# Tabelas acessório
```{r}
TabelabrutaTA = subset(Tabelabruta, SIST_CULT == "UPLAND")
TabelabrutaIRR = subset(Tabelabruta, SIST_CULT == "IRRIGATED")

dadosIRR<- TabelabrutaIRR[,c(6,	7,	8,	21,	22,	23,	24,	25,	27,	60,	62,	63,	64,	
                             65,	66,	67,	68,	72,	73,	74,	75,	76,	77,	78,	79,	
                             80,	81,	82,	83,	84,	85,	86,	87,	88,	89,	90,	91,	
                             92,	93,	94,	95,	96,	97,	98,	99,	100,	101,	102,
                             103,	104,	105,	106,	107,	108,	109,	110,
                             111,	112,	113,	114,	115
)] 
names(dadosIRR)<- c("latitude",	"longitude",	"Altitude",	"Produtividade ",	
                    "Data de Florescimento (DAE)",	"Altura da planta",
                    "Ciclo total da planta",	"Acamamento",	"Vigor",	"Ano do Plantio",	
                    "Data de Florescimento estimado",	"Data de Florescimento médio",	
                    "Iniciação da panícula estimada",	"Iniciação da primeira panícula",	
                    "Maturação fisiológica",	"Maturação fisiológica estimada",	
                    "Maturação fisiológica máxima",	"Temperatura máxima no ciclo da cultura",
                    "Temperatura mínima no ciclo da cultura",	
                    "Temperatura média no ciclo da cultura",	
                    "Temperatura máxima na iniciação da panícula",
                    "Temperatura máxima no florescimento",	"Temperatura máxima no período vegetativo",	
                    "Temperatura máxima acumulada no período vegetativo",	"Temperatura máxima no período reprodutivo",
                    "Temperatura máxima acumulada no período reprodutivo",
                    "Temperatura máxima no período de enchimento de grãos",	
                    "Temperatura máxima acumulada no período de enchimento de grãos",	
                    "Valor máximo da temperatura mínima no ciclo da cultura ",
                    "Valor mínima da temperatura mínima no ciclo da cultura",	
                    "Valor médio da temperatura mínima no ciclo da cultura",	
                    "Valor da temperatura mínima durante a ocorrência da iniciação da panicula",
                    "Valor da temperatura mínima durante a ocorrência do florecimento",
                    "Temperatura mínima no período vegetativo",	
                    "Temperatura mínima acumulada no  período vegetativo",	
                    "Temperatura mínima no período reprodutivo",	
                    "Temperatura mínima acumulada no período reprodutivo",	
                    "Temperatura mínima no período do enchimento de grãos",	
                    "Temperatura mínima acumulada no períodode enchimento de grãos",
                    "Precipitação acumulada no ciclo da cultura",	"Precipitação acumulada no período vegetativo",	
                    "Precipitação acumulada no períodoreprodutivo",	
                    "Precipitação acumulada no período de enchimento de grãos",	
                    "Radiação acumulada no ciclo da cultura",	"Radiação acumulada no período vegetativo",	
                    "Radiação acumulada no período reprodutivo",	"Radiação acumulada no período de enchimento de grãos",
                    "Umidade média no ciclo da cultura",	"Umidade no periodo de florescimento ",	
                    "Umidade no período vegetativo",	"Umidade no período reprodutivo",	
                    "Umidade no período de enchimento de grãos",	"Vento médio no ciclo da cultura",	
                    "Vento no periodo de florescimento",	"Vento no período vegetativo",	"Vento no período reprodutivo",	
                    "Vento no período de enchimento de grãos",	"Graus dias acumulado do plantio a iniciação da panicula",
                    "Graus dias acumulado da iniciação da panicula ao florecimento",
                    "Graus dias acumulado do florecimento a maturação fisiológica",
                    "Graus dias acumulado no ciclo da cultura"
)

dadosTA<- TabelabrutaTA[,c(6,	7,	8,	21,	22,	23,	24,	25,	27,	60,	62,	63,	64,	
                           65,	66,	67,	68,	72,	73,	74,	75,	76,	77,	78,	79,	
                           80,	81,	82,	83,	84,	85,	86,	87,	88,	89,	90,	91,	
                           92,	93,	94,	95,	96,	97,	98,	99,	100,	101,	102,
                           103,	104,	105,	106,	107,	108,	109,	110,
                           111,	112,	113,	114,	115
)] 

names(dadosTA)<- c("latitude",	"longitude",	"Altitude",	"Produtividade ",	
                    "Data de Florescimento (DAE)",	"Altura da planta",
                    "Ciclo total da planta",	"Acamamento",	"Vigor",	"Ano do Plantio",	
                    "Data de Florescimento estimado",	"Data de Florescimento médio",	
                    "Iniciação da panícula estimada",	"Iniciação da primeira panícula",	
                    "Maturação fisiológica",	"Maturação fisiológica estimada",	
                    "Maturação fisiológica máxima",	"Temperatura máxima no ciclo da cultura",
                    "Temperatura mínima no ciclo da cultura",	
                    "Temperatura média no ciclo da cultura",	
                    "Temperatura máxima na iniciação da panícula",
                    "Temperatura máxima no florescimento",	"Temperatura máxima no período vegetativo",	
                    "Temperatura máxima acumulada no período vegetativo",	"Temperatura máxima no período reprodutivo",
                    "Temperatura máxima acumulada no período reprodutivo",
                    "Temperatura máxima no período de enchimento de grãos",	
                    "Temperatura máxima acumulada no período de enchimento de grãos",	
                    "Valor máximo da temperatura mínima no ciclo da cultura ",
                    "Valor mínima da temperatura mínima no ciclo da cultura",	
                    "Valor médio da temperatura mínima no ciclo da cultura",	
                    "Valor da temperatura mínima durante a ocorrência da iniciação da panicula",
                    "Valor da temperatura mínima durante a ocorrência do florecimento",
                    "Temperatura mínima no período vegetativo",	
                    "Temperatura mínima acumulada no  período vegetativo",	
                    "Temperatura mínima no período reprodutivo",	
                    "Temperatura mínima acumulada no período reprodutivo",	
                    "Temperatura mínima no período do enchimento de grãos",	
                    "Temperatura mínima acumulada no períodode enchimento de grãos",
                    "Precipitação acumulada no ciclo da cultura",	"Precipitação acumulada no período vegetativo",	
                    "Precipitação acumulada no períodoreprodutivo",	
                    "Precipitação acumulada no período de enchimento de grãos",	
                    "Radiação acumulada no ciclo da cultura",	"Radiação acumulada no período vegetativo",	
                    "Radiação acumulada no período reprodutivo",	"Radiação acumulada no período de enchimento de grãos",
                    "Umidade média no ciclo da cultura",	"Umidade no periodo de florescimento ",	
                    "Umidade no período vegetativo",	"Umidade no período reprodutivo",	
                    "Umidade no período de enchimento de grãos",	"Vento médio no ciclo da cultura",	
                    "Vento no periodo de florescimento",	"Vento no período vegetativo",	"Vento no período reprodutivo",	
                    "Vento no período de enchimento de grãos",	"Graus dias acumulado do plantio a iniciação da panicula",
                    "Graus dias acumulado da iniciação da panicula ao florecimento",
                    "Graus dias acumulado do florecimento a maturação fisiológica",
                    "Graus dias acumulado no ciclo da cultura")
```
# Analise exploratiria básica
Pacote
```{r}
library(devtools)#somente na primeira vez
install_github("ujjwalkarn/xda")#somente na primeira vez
library(xda)

```
## Terras Altas
Geral
```{r}
numSummary(dadosTA)
```

## Irrigado
Geral
```{r}
numSummary(dadosIRR)
```

## Boxplots
Pacote
```{r}
library(gridExtra) 
library(tidyverse)# precisa do tidyverse também
```
Loop
```{r}

rotulos<-c( "latitude",	"longitude",	"Altitude",	"Produtividade ",	
            "Data de Florescimento (DAE)",	"Altura da planta",
            "Ciclo total da planta",	"Acamamento",	"Vigor",	"Ano do Plantio",	
            "Data de Florescimento estimado",	"Data de Florescimento médio",	
            "Iniciação da panícula estimada",	"Iniciação da primeira panícula",	
            "Maturação fisiológica",	"Maturação fisiológica estimada",	
            "Maturação fisiológica máxima",	"Temperatura máxima no ciclo da cultura",
            "Temperatura mínima no ciclo da cultura",	
            "Temperatura média no ciclo da cultura",	
            "Temperatura máxima na iniciação da panícula",
            "Temperatura máxima no florescimento",	"Temperatura máxima no período vegetativo",	
            "Temperatura máxima acumulada no período vegetativo",	"Temperatura máxima no período reprodutivo",
            "Temperatura máxima acumulada no período reprodutivo",
            "Temperatura máxima no período de enchimento de grãos",	
            "Temperatura máxima acumulada no período de enchimento de grãos",	
            "Valor máximo da temperatura mínima no ciclo da cultura ",
            "Valor mínima da temperatura mínima no ciclo da cultura",	
            "Valor médio da temperatura mínima no ciclo da cultura",	
            "Valor da temperatura mínima durante a ocorrência da iniciação da panicula",
            "Valor da temperatura mínima durante a ocorrência do florecimento",
            "Temperatura mínima no período vegetativo",	
            "Temperatura mínima acumulada no  período vegetativo",	
            "Temperatura mínima no período reprodutivo",	
            "Temperatura mínima acumulada no período reprodutivo",	
            "Temperatura mínima no período do enchimento de grãos",	
            "Temperatura mínima acumulada no períodode enchimento de grãos",
            "Precipitação acumulada no ciclo da cultura",	"Precipitação acumulada no período vegetativo",	
            "Precipitação acumulada no períodoreprodutivo",	
            "Precipitação acumulada no período de enchimento de grãos",	
            "Radiação acumulada no ciclo da cultura",	"Radiação acumulada no período vegetativo",	
            "Radiação acumulada no período reprodutivo",	"Radiação acumulada no período de enchimento de grãos",
            "Umidade média no ciclo da cultura",	"Umidade no periodo de florescimento ",	
            "Umidade no período vegetativo",	"Umidade no período reprodutivo",	
            "Umidade no período de enchimento de grãos",	"Vento médio no ciclo da cultura",	
            "Vento no periodo de florescimento",	"Vento no período vegetativo",	"Vento no período reprodutivo",	
            "Vento no período de enchimento de grãos",	"Graus dias acumulado do plantio a iniciação da panicula",
            "Graus dias acumulado da iniciação da panicula ao florecimento",
            "Graus dias acumulado do florecimento a maturação fisiológica",
            "Graus dias acumulado no ciclo da cultura"
)
Rotulos2<-c("Graus",	"Graus",	"metros ao nivel do mar",	"kg/ha",	
            "Dias após a emergência",	"Altura (cm)",	"Dias",	"",	
            "",	"",	"Dias após a emergência",	"Dias após a emergência",	
            "Dias após a emergência",	"Dias após a emergência",	"Dias após a emergência",	
            "Dias após a emergência",	"Dias após a emergência",	"Temperatura (ºC)",	
            "Temperatura (ºC)",	"Temperatura (ºC)",	"Temperatura (ºC)",	"Temperatura (ºC)",
            "Temperatura (ºC)",	"Temperatura (ºC)",	"Temperatura (ºC)",	"Temperatura (ºC)",	
            "Temperatura (ºC)",	"Temperatura (ºC)",	"Temperatura (ºC)",	"Temperatura (ºC)",	
            "Temperatura (ºC)",	"Temperatura (ºC)",	"Temperatura (ºC)",	"Temperatura (ºC)",	
            "Temperatura (ºC)",	"Temperatura (ºC)",	"Temperatura (ºC)",	"Temperatura (ºC)",
            "Temperatura (ºC)",	"Precipitação (mm)",	"Precipitação (mm)",	"Precipitação (mm)",
            "Precipitação (mm)",	"",	"",	"",	"",	"Umidade relativa (%UR)",	"Umidade relativa (%UR)",
            "Umidade relativa (%UR)",	"Umidade relativa (%UR)",	"Umidade relativa (%UR)",	"km/h",
            "km/h",	"km/h",	"km/h",	"km/h",	"ºC dia",	"ºC dia",	"ºC dia",	"ºC dia"
)

for(i in 3:61) {
  resumoDadosIRR <- tableGrob(summary(dadosIRR[i]), cols = "Irrigado") 
  resumoDadosTA <- tableGrob(summary(dadosTA[i]),cols = "Terras altas")
  
 dadosNum <- ggplot (data = dadosIRR) +
    geom_boxplot(aes(y= dadosIRR[,i], x= "Irrigado"), data = dadosIRR, color= "blue")+
    geom_boxplot(aes(y= dadosTA[,i], x= "Terras altas"), data = dadosTA, color= "#EA6E16")+
    labs(x = rotulos[i], y=Rotulos2[i] )
  
  
 Boxplot_por_sist_cult<-grid.arrange(resumoDadosIRR, dadosNum,resumoDadosTA , ncol=3)

   
}
rm(Rotulos2)
rm(rotulos)

```
```{r}
rm(i)
```

# Distribuição geografica dos ensaios
Pacote
```{r}
library(geobr)
library(ggspatial)
library(spatstat)
library(tidyverse)
library(zoom)
```

Mapa
```{r}
Brasil<- read_state(code_state="all",year=2010)


  
ggplot(Brasil) +
  geom_sf(aes(group = code_state), data = Brasil, size = 0.1 , fill = "#FFF7C2") +
  geom_point(aes(x = longitude, y = latitude, colour = "Irrigado"), data = TabelabrutaIRR, size = 1L)+
  geom_point(aes(x = longitude, y = latitude, colour = "Terras altas"), data = TabelabrutaTA, size = 1L)+
  scale_colour_manual(values = c("blue","#EA6E16"))+
  labs(x = "Longitude", y = "Latitude", title = "   Distribuição geográfica dos ensaios", color = "Legenda") +
  annotation_north_arrow(style=north_arrow_fancy_orienteering)+
  annotation_scale(location="br", height = unit(0.15,"cm"))+
  theme_minimal()+
  theme(plot.title = element_text(hjust = 0.5))


rm(Brasil)
```
# Correlações
Pacotes
```{r}
install.packages("Hmisc", dependencies = T) #só é necessario na primeira vez
library(Hmisc)
library(corrplot)
library(tidyverse)
library(PerformanceAnalytics)
```

## Organização dos dados
EXECUTAR ESTE PRIMEIRO - Escolha um dos formatos abaixo:

para trabalhar com os dados originais
```{r}
mediasTA <- TabelabrutaTA[,c(c("ID_ENSAIO",	"GENOTIPO",	"latitude",	"longitude",	"Altitude",	"ANO",	"PROD",	"FLO",	"ALT",	"Ano_plantio",	"SAFRA",	"FLO_E",	"FLO_M",	"IP_E",	"IP_E_I",	"MF_E",	"MF_E_Max",	"Tmax_Maxima",	"Tmax_Minima",	"Tmax_Media",	"Tmax_ip_e_i",	"Tmax_fld_m",	"Tmax_V",	"Tmax_ACC_V",	"Tmax_R",	"Tmax_ACC_R",	"Tmax_EG",	"Tmax_ACC_EG",	"Tmin_Maxima",	"Tmin_Minima",	"Tmin_Media",	"Tmin_ip_e_i",	"Tmin_fld_m",	"Tmin_V",	"Tmin_ACC_V",	"Tmin_R",	"Tmin_ACC_R",	"Tmin_EG",	"Tmin_ACC_EG",	"Chuva_ACC",	"Chuva_ACC_V",	"Chuva_ACC_R",	"Chuva_ACC_EG",	"Rad_ACC",	"Rad_ACC_V",	"Rad_ACC_R",	"Rad_ACC_EG",	"umidade_Media",	"umidade_fld_m",	"umidade_V",	"umidade_R",	"umidade_EG",	"Vento_Media",	"Vento_fld_m",	"Vento_V",	"Vento_R",	"Vento_EG",	"graus_dia_IP",	"graus_dia_FLO",	"graus_dia_MF",	"graus_dia_ciclo"))]

mediasIRR <- TabelabrutaIRR[,c("ID_ENSAIO",	"GENOTIPO",	"latitude",	"longitude",	"Altitude",	"ANO",	"PROD",	"FLO",	"ALT",	"Ano_plantio",	"SAFRA",	"FLO_E",	"FLO_M",	"IP_E",	"IP_E_I",	"MF_E",	"MF_E_Max",	"Tmax_Maxima",	"Tmax_Minima",	"Tmax_Media",	"Tmax_ip_e_i",	"Tmax_fld_m",	"Tmax_V",	"Tmax_ACC_V",	"Tmax_R",	"Tmax_ACC_R",	"Tmax_EG",	"Tmax_ACC_EG",	"Tmin_Maxima",	"Tmin_Minima",	"Tmin_Media",	"Tmin_ip_e_i",	"Tmin_fld_m",	"Tmin_V",	"Tmin_ACC_V",	"Tmin_R",	"Tmin_ACC_R",	"Tmin_EG",	"Tmin_ACC_EG",	"Chuva_ACC",	"Chuva_ACC_V",	"Chuva_ACC_R",	"Chuva_ACC_EG",	"Rad_ACC",	"Rad_ACC_V",	"Rad_ACC_R",	"Rad_ACC_EG",	"umidade_Media",	"umidade_fld_m",	"umidade_V",	"umidade_R",	"umidade_EG",	"Vento_Media",	"Vento_fld_m",	"Vento_V",	"Vento_R",	"Vento_EG",	"graus_dia_IP",	"graus_dia_FLO",	"graus_dia_MF",	"graus_dia_ciclo")]
```
para trabalhar com as médias dos ensaios
```{r}
mediasTA <- TabelabrutaTA  %>% mutate(GENOTIPO = 0) %>%  group_by(ID_ENSAIO) %>% summarise(	mean(GENOTIPO),	mean(latitude),	mean(longitude),	mean(Altitude),	mean(ANO),	mean(PROD),	mean(FLO),	mean(ALT),	mean(Ano_plantio),	mean(SAFRA),	mean(FLO_E),	mean(FLO_M),	mean(IP_E),	mean(IP_E_I),	mean(MF_E),	mean(MF_E_Max),	mean(Tmax_Maxima),	mean(Tmax_Minima),	mean(Tmax_Media),	mean(Tmax_ip_e_i),	mean(Tmax_fld_m),	mean(Tmax_V),	mean(Tmax_ACC_V),	mean(Tmax_R),	mean(Tmax_ACC_R),	mean(Tmax_EG),	mean(Tmax_ACC_EG),	mean(Tmin_Maxima),	mean(Tmin_Minima),	mean(Tmin_Media),	mean(Tmin_ip_e_i),	mean(Tmin_fld_m),	mean(Tmin_V),	mean(Tmin_ACC_V),	mean(Tmin_R),	mean(Tmin_ACC_R),	mean(Tmin_EG),	mean(Tmin_ACC_EG),	mean(Chuva_ACC),	mean(Chuva_ACC_V),	mean(Chuva_ACC_R),	mean(Chuva_ACC_EG),	mean(Rad_ACC),	mean(Rad_ACC_V),	mean(Rad_ACC_R),	mean(Rad_ACC_EG),	mean(umidade_Media),	mean(umidade_fld_m),	mean(umidade_V),	mean(umidade_R),	mean(umidade_EG),	mean(Vento_Media),	mean(Vento_fld_m),	mean(Vento_V),	mean(Vento_R),	mean(Vento_EG),	mean(graus_dia_IP),	mean(graus_dia_FLO),	mean(graus_dia_MF),	mean(graus_dia_ciclo))

mediasIRR <- TabelabrutaIRR %>% mutate(GENOTIPO = 0) %>%  group_by(ID_ENSAIO) %>% summarise(mean(GENOTIPO),	mean(latitude),	mean(longitude),	mean(Altitude),	mean(ANO),	mean(PROD),	mean(FLO),	mean(ALT),	mean(Ano_plantio),	mean(SAFRA),	mean(FLO_E),	mean(FLO_M),	mean(IP_E),	mean(IP_E_I),	mean(MF_E),	mean(MF_E_Max),	mean(Tmax_Maxima),	mean(Tmax_Minima),	mean(Tmax_Media),	mean(Tmax_ip_e_i),	mean(Tmax_fld_m),	mean(Tmax_V),	mean(Tmax_ACC_V),	mean(Tmax_R),	mean(Tmax_ACC_R),	mean(Tmax_EG),	mean(Tmax_ACC_EG),	mean(Tmin_Maxima),	mean(Tmin_Minima),	mean(Tmin_Media),	mean(Tmin_ip_e_i),	mean(Tmin_fld_m),	mean(Tmin_V),	mean(Tmin_ACC_V),	mean(Tmin_R),	mean(Tmin_ACC_R),	mean(Tmin_EG),	mean(Tmin_ACC_EG),	mean(Chuva_ACC),	mean(Chuva_ACC_V),	mean(Chuva_ACC_R),	mean(Chuva_ACC_EG),	mean(Rad_ACC),	mean(Rad_ACC_V),	mean(Rad_ACC_R),	mean(Rad_ACC_EG),	mean(umidade_Media),	mean(umidade_fld_m),	mean(umidade_V),	mean(umidade_R),	mean(umidade_EG),	mean(Vento_Media),	mean(Vento_fld_m),	mean(Vento_V),	mean(Vento_R),	mean(Vento_EG),	mean(graus_dia_IP),	mean(graus_dia_FLO),	mean(graus_dia_MF),	mean(graus_dia_ciclo))
```
para trabalhar com as médias dos genótipos
```{r}
mediasTA <- TabelabrutaTA %>% mutate(ID_ENSAIO = 0) %>% group_by(GENOTIPO) %>% summarise(mean(ID_ENSAIO),	mean(latitude),	mean(longitude),	mean(Altitude),	mean(ANO),	mean(PROD),	mean(FLO),	mean(ALT),	mean(Ano_plantio),	mean(SAFRA),	mean(FLO_E),	mean(FLO_M),	mean(IP_E),	mean(IP_E_I),	mean(MF_E),	mean(MF_E_Max),	mean(Tmax_Maxima),	mean(Tmax_Minima),	mean(Tmax_Media),	mean(Tmax_ip_e_i),	mean(Tmax_fld_m),	mean(Tmax_V),	mean(Tmax_ACC_V),	mean(Tmax_R),	mean(Tmax_ACC_R),	mean(Tmax_EG),	mean(Tmax_ACC_EG),	mean(Tmin_Maxima),	mean(Tmin_Minima),	mean(Tmin_Media),	mean(Tmin_ip_e_i),	mean(Tmin_fld_m),	mean(Tmin_V),	mean(Tmin_ACC_V),	mean(Tmin_R),	mean(Tmin_ACC_R),	mean(Tmin_EG),	mean(Tmin_ACC_EG),	mean(Chuva_ACC),	mean(Chuva_ACC_V),	mean(Chuva_ACC_R),	mean(Chuva_ACC_EG),	mean(Rad_ACC),	mean(Rad_ACC_V),	mean(Rad_ACC_R),	mean(Rad_ACC_EG),	mean(umidade_Media),	mean(umidade_fld_m),	mean(umidade_V),	mean(umidade_R),	mean(umidade_EG),	mean(Vento_Media),	mean(Vento_fld_m),	mean(Vento_V),	mean(Vento_R),	mean(Vento_EG),	mean(graus_dia_IP),	mean(graus_dia_FLO),	mean(graus_dia_MF),	mean(graus_dia_ciclo)) # Lembrete: tomar cuidado com a coluna 2

mediasIRR <- TabelabrutaIRR %>% mutate(ID_ENSAIO = 0) group_by(GENOTIPO) %>% summarise(mean(ID_ENSAIO),	mean(latitude),	mean(longitude),	mean(Altitude),	mean(ANO),	mean(PROD),	mean(FLO),	mean(ALT),	mean(Ano_plantio),	mean(SAFRA),	mean(FLO_E),	mean(FLO_M),	mean(IP_E),	mean(IP_E_I),	mean(MF_E),	mean(MF_E_Max),	mean(Tmax_Maxima),	mean(Tmax_Minima),	mean(Tmax_Media),	mean(Tmax_ip_e_i),	mean(Tmax_fld_m),	mean(Tmax_V),	mean(Tmax_ACC_V),	mean(Tmax_R),	mean(Tmax_ACC_R),	mean(Tmax_EG),	mean(Tmax_ACC_EG),	mean(Tmin_Maxima),	mean(Tmin_Minima),	mean(Tmin_Media),	mean(Tmin_ip_e_i),	mean(Tmin_fld_m),	mean(Tmin_V),	mean(Tmin_ACC_V),	mean(Tmin_R),	mean(Tmin_ACC_R),	mean(Tmin_EG),	mean(Tmin_ACC_EG),	mean(Chuva_ACC),	mean(Chuva_ACC_V),	mean(Chuva_ACC_R),	mean(Chuva_ACC_EG),	mean(Rad_ACC),	mean(Rad_ACC_V),	mean(Rad_ACC_R),	mean(Rad_ACC_EG),	mean(umidade_Media),	mean(umidade_fld_m),	mean(umidade_V),	mean(umidade_R),	mean(umidade_EG),	mean(Vento_Media),	mean(Vento_fld_m),	mean(Vento_V),	mean(Vento_R),	mean(Vento_EG),	mean(graus_dia_IP),	mean(graus_dia_FLO),	mean(graus_dia_MF),	mean(graus_dia_ciclo)) # Lembrete: tomar cuidado com a coluna 2

```
para trabalhar com as médias dos genótipos por ensaio
```{r}
mediasTA <- TabelabrutaTA %>% group_by(ID_ENSAIO, GENOTIPO) %>% summarise(mean(latitude),	mean(longitude),	mean(Altitude),	mean(ANO),	mean(PROD),	mean(FLO),	mean(ALT),	mean(Ano_plantio),	mean(SAFRA),	mean(FLO_E),	mean(FLO_M),	mean(IP_E),	mean(IP_E_I),	mean(MF_E),	mean(MF_E_Max),	mean(Tmax_Maxima),	mean(Tmax_Minima),	mean(Tmax_Media),	mean(Tmax_ip_e_i),	mean(Tmax_fld_m),	mean(Tmax_V),	mean(Tmax_ACC_V),	mean(Tmax_R),	mean(Tmax_ACC_R),	mean(Tmax_EG),	mean(Tmax_ACC_EG),	mean(Tmin_Maxima),	mean(Tmin_Minima),	mean(Tmin_Media),	mean(Tmin_ip_e_i),	mean(Tmin_fld_m),	mean(Tmin_V),	mean(Tmin_ACC_V),	mean(Tmin_R),	mean(Tmin_ACC_R),	mean(Tmin_EG),	mean(Tmin_ACC_EG),	mean(Chuva_ACC),	mean(Chuva_ACC_V),	mean(Chuva_ACC_R),	mean(Chuva_ACC_EG),	mean(Rad_ACC),	mean(Rad_ACC_V),	mean(Rad_ACC_R),	mean(Rad_ACC_EG),	mean(umidade_Media),	mean(umidade_fld_m),	mean(umidade_V),	mean(umidade_R),	mean(umidade_EG),	mean(Vento_Media),	mean(Vento_fld_m),	mean(Vento_V),	mean(Vento_R),	mean(Vento_EG),	mean(graus_dia_IP),	mean(graus_dia_FLO),	mean(graus_dia_MF),	mean(graus_dia_ciclo))

mediasIRR <- TabelabrutaIRR %>% group_by(ID_ENSAIO, GENOTIPO) %>% summarise(mean(latitude), mean(longitude),	mean(Altitude),	mean(ANO),	mean(PROD),	mean(FLO),	mean(ALT),	mean(Ano_plantio),	mean(SAFRA),	mean(FLO_E),	mean(FLO_M),	mean(IP_E),	mean(IP_E_I),	mean(MF_E),	mean(MF_E_Max),	mean(Tmax_Maxima),	mean(Tmax_Minima),	mean(Tmax_Media),	mean(Tmax_ip_e_i),	mean(Tmax_fld_m),	mean(Tmax_V),	mean(Tmax_ACC_V),	mean(Tmax_R),	mean(Tmax_ACC_R),	mean(Tmax_EG),	mean(Tmax_ACC_EG),	mean(Tmin_Maxima),	mean(Tmin_Minima),	mean(Tmin_Media),	mean(Tmin_ip_e_i),	mean(Tmin_fld_m),	mean(Tmin_V),	mean(Tmin_ACC_V),	mean(Tmin_R),	mean(Tmin_ACC_R),	mean(Tmin_EG),	mean(Tmin_ACC_EG),	mean(Chuva_ACC),	mean(Chuva_ACC_V),	mean(Chuva_ACC_R),	mean(Chuva_ACC_EG),	mean(Rad_ACC),	mean(Rad_ACC_V),	mean(Rad_ACC_R),	mean(Rad_ACC_EG),	mean(umidade_Media),	mean(umidade_fld_m),	mean(umidade_V),	mean(umidade_R),	mean(umidade_EG),	mean(Vento_Media),	mean(Vento_fld_m),	mean(Vento_V),	mean(Vento_R),	mean(Vento_EG),	mean(graus_dia_IP),	mean(graus_dia_FLO),	mean(graus_dia_MF),	mean(graus_dia_ciclo))
```

RENOMEANDO (independente da escolha)
```{r}
names(mediasIRR)<- c("",	"",	"latitude",	"longitude",	"Altitude",	"ANO",	"PROD",	"FLO",	"ALT",	"Ano_plantio",	"SAFRA",	"FLO_E",	"FLO_M",	"IP_E",	"IP_E_I",	"MF_E",	"MF_E_Max",	"Tmax_Maxima",	"Tmax_Minima",	"Tmax_Media",	"Tmax_ip_e_i",	"Tmax_fld_m",	"Tmax_V",	"Tmax_ACC_V",	"Tmax_R",	"Tmax_ACC_R",	"Tmax_EG",	"Tmax_ACC_EG",	"Tmin_Maxima",	"Tmin_Minima",	"Tmin_Media",	"Tmin_ip_e_i",	"Tmin_fld_m",	"Tmin_V",	"Tmin_ACC_V",	"Tmin_R",	"Tmin_ACC_R",	"Tmin_EG",	"Tmin_ACC_EG",	"Chuva_ACC",	"Chuva_ACC_V",	"Chuva_ACC_R",	"Chuva_ACC_EG",	"Rad_ACC",	"Rad_ACC_V",	"Rad_ACC_R",	"Rad_ACC_EG",	"umidade_Media",	"umidade_fld_m",	"umidade_V",	"umidade_R",	"umidade_EG",	"Vento_Media",	"Vento_fld_m",	"Vento_V",	"Vento_R",	"Vento_EG",	"graus_dia_IP",	"graus_dia_FLO",	"graus_dia_MF",	"graus_dia_ciclo")

names(mediasTA)<- c("",	"",	"latitude",	"longitude",	"Altitude",	"ANO",	"PROD",	"FLO",	"ALT",	"Ano_plantio",	"SAFRA",	"FLO_E",	"FLO_M",	"IP_E",	"IP_E_I",	"MF_E",	"MF_E_Max",	"Tmax_Maxima",	"Tmax_Minima",	"Tmax_Media",	"Tmax_ip_e_i",	"Tmax_fld_m",	"Tmax_V",	"Tmax_ACC_V",	"Tmax_R",	"Tmax_ACC_R",	"Tmax_EG",	"Tmax_ACC_EG",	"Tmin_Maxima",	"Tmin_Minima",	"Tmin_Media",	"Tmin_ip_e_i",	"Tmin_fld_m",	"Tmin_V",	"Tmin_ACC_V",	"Tmin_R",	"Tmin_ACC_R",	"Tmin_EG",	"Tmin_ACC_EG",	"Chuva_ACC",	"Chuva_ACC_V",	"Chuva_ACC_R",	"Chuva_ACC_EG",	"Rad_ACC",	"Rad_ACC_V",	"Rad_ACC_R",	"Rad_ACC_EG",	"umidade_Media",	"umidade_fld_m",	"umidade_V",	"umidade_R",	"umidade_EG",	"Vento_Media",	"Vento_fld_m",	"Vento_V",	"Vento_R",	"Vento_EG",	"graus_dia_IP",	"graus_dia_FLO",	"graus_dia_MF",	"graus_dia_ciclo")
```


## Grupo 1 Graus dias

### Terras altas

Correlacionada com variaveis da TEMPERATURA
```{r}
Temporario<- mediasTA[,c(58,	59,	60,	61,	18,	19,	20,	21,	22,	23,	24,	25,	26,	27,	28,	29,	30,	31,	32,	33,	34,	35,	36,	37,	38,	39)]
chart.Correlation(Temporario, histogram = T)
rm(Temporario)
```

Correlacionadas com variáveis de umidade e vento
```{r}
Temporario<- mediasTA[,c(58,	59,	60,	61,	48,	49,	50,	51,	52,	53,	54,	55,	56,	57)]
na.delete(Temporario)
chart.Correlation(Temporario, histogram = T)
rm(Temporario)
```

Correlacionadas com variáveis radiação e precipitação
```{r}
Temporario<- mediasTA[,c(58,	59,	60,	61,	40,	41,	42,	43,	44,	45,	46,	47)]
na.delete(Temporario)
chart.Correlation(Temporario, histogram = T)
rm(Temporario)
```

Correlacionadas com variáveis de desempenhos
```{r}
Temporario<- mediasTA[,c(7,	8,	9,	12,	13,	14,	15,	16,	17,	58,	59,	60,	61)]
na.delete(Temporario)
chart.Correlation(Temporario, histogram = T)
rm(Temporario)
```

Geograficos
```{r}
Temporario<- mediasTA[,c(58,	59,	60,	61,	3,	4,	5)]
na.delete(Temporario)
chart.Correlation(Temporario, histogram = T)
rm(Temporaio)
```

### Irrigado

Correlacionada com variaveis da TEMPERATURA
```{r}
Temporario<- mediasIRR[,c(58,	59,	60,	61,	18,	19,	20,	21,	22,	23,	24,	25,	26,	27,	28,	29,	30,	31,	32,	33,	34,	35,	36,	37,	38,	39)]
chart.Correlation(Temporario, histogram = T)
rm(Temporario)
```

Correlacionadas com variáveis de umidade e vento
```{r}
Temporario<- mediasIRR[,c(58,	59,	60,	61,	48,	49,	50,	51,	52,	53,	54,	55,	56,	57)]
na.delete(Temporario)
chart.Correlation(Temporario, histogram = T)
rm(Temporario)
```

Correlacionadas com variáveis radiação e precipitação
```{r}
Temporario<- mediasIRR[,c(58,	59,	60,	61,	40,	41,	42,	43,	44,	45,	46,	47)]
na.delete(Temporario)
chart.Correlation(Temporario, histogram = T)
rm(Temporario)
```

Correlacionadas com variáveis de desempenhos
```{r}
Temporario<- mediasIRR[,c(7,	8,	9,	12,	13,	14,	15,	16,	17,	58,	59,	60,	61)]
na.delete(Temporario)
chart.Correlation(Temporario, histogram = T)
rm(Temporario)
```

Geograficos
```{r}
Temporario<- mediasIRR[,c(58,	59,	60,	61,	3,	4,	5)]
na.delete(Temporario)
chart.Correlation(Temporario, histogram = T)
rm(Temporaio)
```

## Grupo 2 Temperatura

(Latitude, Longitude e altitude)

### Terras altas

Geograficos
```{r}
Temporario<- mediasTA[,c(18,	19,	20,	21,	22,	23,	24,	25,	26,	27,	28,	29,	30,	31,	32,	33,	34,	35,	36,	37,	38,	39,	3,	4,	5)]
na.delete(Temporario)
chart.Correlation(Temporario, histogram = T)
rm(Temporaio)
```

Umidade e vento
```{r}
Temporario<- mediasTA[,c(18,	19,	20,	21,	22,	23,	24,	25,	26,	27,	28,	29,	30,	31,	32,	33,	34,	35,	36,	37,	38,	39,	48,	49,	50,	51,	52,	53,	54,	55,	56,	57)]
na.delete(Temporario)
chart.Correlation(Temporario, histogram = T)
rm(Temporaio)
```

Radiação e precipitação
```{r}
Temporario<- mediasTA[,c(18,	19,	20,	21,	22,	23,	24,	25,	26,	27,	28,	29,	30,	31,	32,	33,	34,	35,	36,	37,	38,	39,	40,	41,	42,	43,	44,	45,	46,	47)]
na.delete(Temporario)
chart.Correlation(Temporario, histogram = T)
rm(Temporaio)
```

Desempenho
```{r}
Temporario<- mediasTA[,c(7,	8,	9,	12,	13,	14,	15,	16,	17,	18,	19,	20,	21,	22,	23,	24,	25,	26,	27,	28,	29,	30,	31,	32,	33,	34,	35,	36,	37,	38,	39)]
na.delete(Temporario)
chart.Correlation(Temporario, histogram = T)
rm(Temporaio)
```

### Irrigado


Geograficos
```{r}
Temporario<- mediasIRR[,c(18,	19,	20,	21,	22,	23,	24,	25,	26,	27,	28,	29,	30,	31,	32,	33,	34,	35,	36,	37,	38,	39,	3,	4,	5)]
na.delete(Temporario)
chart.Correlation(Temporario, histogram = T)
rm(Temporaio)
```

Umidade e vento
```{r}
Temporario<- mediasIRR[,c(18,	19,	20,	21,	22,	23,	24,	25,	26,	27,	28,	29,	30,	31,	32,	33,	34,	35,	36,	37,	38,	39,	48,	49,	50,	51,	52,	53,	54,	55,	56,	57)]
na.delete(Temporario)
chart.Correlation(Temporario, histogram = T)
rm(Temporaio)
```

Radiação e precipitação
```{r}
Temporario<- mediasIRR[,c(18,	19,	20,	21,	22,	23,	24,	25,	26,	27,	28,	29,	30,	31,	32,	33,	34,	35,	36,	37,	38,	39,	40,	41,	42,	43,	44,	45,	46,	47)]
na.delete(Temporario)
chart.Correlation(Temporario, histogram = T)
rm(Temporaio)
```

Desempenho
```{r}
Temporario<- mediasIRR[,c(7,	8,	9,	12,	13,	14,	15,	16,	17,	18,	19,	20,	21,	22,	23,	24,	25,	26,	27,	28,	29,	30,	31,	32,	33,	34,	35,	36,	37,	38,	39)]
na.delete(Temporario)
chart.Correlation(Temporario, histogram = T)
rm(Temporaio)
```

## Grupo 3 Geográficos

### Terras altas

Desempenho
```{r}
  Temporario<- mediasTA[,c(3,4,5,7,8,9,12,13,14,15,16,17)]
na.delete(Temporario)
chart.Correlation(Temporario, histogram = T)
rm(Temporaio)

```

Umidade e vento
```{r}
  Temporario<- mediasTA[,c(3,	4,	5,	48,	49,	50,	51,	52,	53,	54,	55,	56,	57)]
na.delete(Temporario)
chart.Correlation(Temporario, histogram = T)
rm(Temporaio)

```

Radiação e precipitação
```{r}
  Temporario<- mediasTA[,c(3,	4,	5,	40,	41,	42,	43,	44,	45,	46,	47)]
na.delete(Temporario)
chart.Correlation(Temporario, histogram = T)
rm(Temporaio)

```
### Irrigado

Desempenho
```{r}
  Temporario<- mediasIRR[,c(3,4,5,7,8,9,12,13,14,15,16,17)]
na.delete(Temporario)
chart.Correlation(Temporario, histogram = T)
rm(Temporaio)

```

Umidade e vento
```{r}
  Temporario<- mediasIRR[,c(3,	4,	5,	48,	49,	50,	51,	52,	53,	54,	55,	56,	57)]
na.delete(Temporario)
chart.Correlation(Temporario, histogram = T)
rm(Temporaio)

```

Radiação e precipitação
```{r}
  Temporario<- mediasIRR[,c(3,	4,	5,	40,	41,	42,	43,	44,	45,	46,	47)]
na.delete(Temporario)
chart.Correlation(Temporario, histogram = T)
rm(Temporaio)

```

## Grupo 4 Desempenho

### Terras altas

Radiação e precipitação
```{r}
  Temporario<- mediasTA[,c(40,	41,	42,	43,	44,	45,	46,	47,	7,	8,	9,	12,	13,	14,	15,	16,	17)]
na.delete(Temporario)
chart.Correlation(Temporario, histogram = T)
rm(Temporaio)

```

Umidade e vento
```{r}
  Temporario<- mediasTA[,c(7,	8,	9,	12,	13,	14,	15,	16,	17,	48,	49,	50,	51,	52,	53,	54,	55,	56,	57)]
na.delete(Temporario)
chart.Correlation(Temporario, histogram = T)
rm(Temporaio)

```

### Irrigado

Radiação e precipitação
```{r}
  Temporario<- mediasIRR[,c(40,	41,	42,	43,	44,	45,	46,	47,	7,	8,	9,	12,	13,	14,	15,	16,	17)]
na.delete(Temporario)
chart.Correlation(Temporario, histogram = T)
rm(Temporaio)

```

Umidade e vento
```{r}
  Temporario<- mediasIRR[,c(7,	8,	9,	12,	13,	14,	15,	16,	17,	48,	49,	50,	51,	52,	53,	54,	55,	56,	57)]
na.delete(Temporario)
chart.Correlation(Temporario, histogram = T)
rm(Temporaio)

```

## Grupo 5 Umidade e vento

### Terras altas

Radiação e precipitação
```{r}
  Temporario<- mediasTA[,c(48,	49,	50,	51,	52,	53,	54,	55,	56,	57,	40,	41,	42,	43,	44,	45,	46,	47)]
na.delete(Temporario)
chart.Correlation(Temporario, histogram = T)
rm(Temporaio)

```

### Irrigado

Radiação e precipitação
```{r}
  Temporario<- mediasIRR[,c(48,	49,	50,	51,	52,	53,	54,	55,	56,	57,	40,	41,	42,	43,	44,	45,	46,	47)]
na.delete(Temporario)
chart.Correlation(Temporario, histogram = T)
rm(Temporaio)
```

# Temperatura ótima

Pacotes
```{r}
library(ggplot2)
library(dplyr)

```


## Terras altas
Floração
```{r}
Temporario<- TabelabrutaTA %>% mutate( TMedia = ((Tmax_Media+Tmin_Media)/2)) %>% group_by(TMedia) %>% summarise(FLO = mean(FLO)) %>% na.omit(Temporario)

 ggplot()+
  geom_point(aes(x=TMedia,y=FLO),Temporario, color= "#EA6E16")+
  geom_smooth(se= T, method='lm', color = "black")+
  labs(x="Temperatura média", y="Data de florecimento" , title ="Relação temperatura média e data de florecimento de arroz de terras altas")+
  theme(plot.title = element_text(hjust = 0.5))
```

